# 关于调整以前年度的问题

提问人：313327939 时间：2017-03-23 11:30:14
请教陈老师，企业 15 年将工程发包给第三方并在当期按照合同计入成本入账， 16 年因对方实际施工成本偏高不满合同约定提出异议，经双方协商对合同价格进行一定调整，这种应该调整以前年度但不属于会计差错吧？在所有者权益变动表里放其他里么？

回答人：chenyiwei
该调整是基于 2016 年内新出现而不是 2015 年末已存在的情况，所以不是前期差错，不应追溯以前年度。不涉及对所有者权益变动表的特殊调整问题。

提问人：313327939 时间：2017-03-24 07:50:21
谢谢陈老师 所有者权益变动表中和会计估计变更、会计差错更正并列的其他一般是指什么情况？

回答人：chenyiwei
如成本法转权益法时个别报表层面的追溯等特殊情况，应很少见。